臺灣臺中地方法院刑事判決　　　　　　　　　　　　九十三年度訴字第二一七四號
　　公　訴　人　臺灣臺中地方法院檢察署檢察官
　　被　　　告　甲○○
右列被告因違反毒品危害防制條例案件，經檢察官提起公訴（九十三年度毒偵字第二
八三四號），嗣經本院合議庭裁定由受命法官獨任行簡式審判程序，本院判決如左：
    主  文
甲○○連續施用第一級毒品，累犯，處有期徒刑拾月，扣案之殘留第一級毒品海洛因
空袋壹個，沒收銷燬之，扣案之注射針筒貳支，沒收；又施用第二級毒品，累犯，處
有期徒刑肆月。應執行有期徒刑壹年，扣案之殘留第一級毒品海洛因空袋壹個，沒收
銷燬之，扣案之注射針筒貳支，沒收。
    事  實
一、甲○○曾於民國九十二年間因施用毒品，經本院九十二年度毒聲字第一九五號裁
    定送觀察、勒戒後，認無繼續施用毒品之傾向，於九十二年二月十日獲釋，並經
    臺灣臺中地方法院檢察署檢察官於九十二年二月十日以九十二年度毒偵字第三三
    八號為不起訴處分確定。嗣甲○○未能戒絕毒癮，於五年內復基於施用第一級毒
    品海洛因之概括犯意，自九十三年六月間起至九十三年七月三十日九時止，在臺
    中縣太平市等處，以注射針筒注射之方式，連續施用第一級毒品海洛因多次。另
    基於施用第二級毒品安非他命之犯意，於九十三年七月二十九日某時許，在臺中
    市其友人住處，以將第二級毒品安非他命置於玻璃瓶內用火燒烤，再吸用所產生
    之煙氣之方式，施用第二級毒品安非他命一次。嗣為警於九十三年七月三十日十
    七時十分，在臺中市○○街二一號前查獲，並扣得其所有供施用第一級毒品海洛
    因之殘留海洛因毒品空袋一個、注射針筒二支（起訴書誤載為一支）。
二、案經臺中縣警察局清水分局報請臺灣臺中地方法院檢察署檢察官偵查起訴。
    理  由
一、訊據被告甲○○對於右揭事實坦承不諱，其為警查獲後，經警採其尿液送中山醫
    學大學附設醫院藥物濫用檢測中心檢驗結果，呈安非他命及嗎啡之陽性反應，有
    該中心檢驗報告一份附於偵查卷可憑，復有扣案之殘留海洛因毒品空袋一個、注
    射針筒二支可資佐證，足見其自白與事實相符。查被告曾於九十二年間因施用毒
    品，經本院九十二年度毒聲字第一九五號裁定送觀察、勒戒後，認無繼續施用毒
    品之傾向，於九十二年二月十日獲釋，並經臺灣臺中地方法院檢察署檢察官於九
    十二年二月十日以九十二年度毒偵字第三三八號為不起訴處分確定，有臺灣高等
    法院被告全國前案紀錄表、臺灣臺中地方法院檢察署刑案資料查註紀錄表及前開
    不起訴處分書分別附於本院卷及偵查卷可憑。本件係被告於前開觀察、勒戒執行
    完畢釋放後，五年內再犯毒品危害防制條例第十條之罪，依同條例第二十三條第
    二項之規定，應依法追訴。事證明確，被告犯行堪以認定。又被告為警查獲時，
    係扣得注射針筒二支，有扣押物品清單一份附卷可憑（見偵查卷第二五頁），起
    訴書記載扣得注射針筒一支，應係誤載，併予敘明。
二、按海洛因係毒品危害防制條例第二條第二項第一款所列之第一級毒品、安非他命
    係同條項第二款所列之第二級毒品，均不得非法持有、施用。被告非法施用海洛
    因、安非他命，核其所為，係分別犯毒品危害防制條例第十條第一、二項之施用
    第一、二級毒品罪。被告持有第一級毒品海洛因、第二級毒品安非他命後，進而
    施用，其持有第一級毒品海洛因、第二級毒品安非他命之低度行為應為施用之高
    度行為所吸收，不另論其持有第一、二級毒品罪。被告先後多次施用第一級毒品
    海洛因犯行，時間緊接，犯罪構成要件相同，顯係基於概括之犯意反覆為之，為
    連續犯，應依刑法第五十六條之規定以一罪論，並加重其刑。所犯前開二罪，犯
    意各別，犯罪構成要件互異，應予分論併罰。查被告曾於九十年間犯竊盜罪，經
    本院於九十年五月二十一日判處有期徒刑六月，如易科罰金，以三百元折算一日
    確定，於九十年十二月十四日執行完畢，業據被告於本院審理時供承在卷，並有
    臺灣高等法院被告全國前案紀錄表、臺灣臺中地方法院檢察署刑案資料查註紀錄
    表分別附於本院卷及偵查卷可憑，其受有期徒刑執行完畢後，五年以內再犯本件
    有期徒刑以上之二罪，均為累犯，均應依刑法第四十七條之規定加重其刑，並就
    施用第一級毒品部分依法遞加重之。爰審酌被告有施用毒品前科，仍無法戒絕毒
    癮，竟又再次施用第一、二級毒品海洛因、安非他命，無視於毒品對於自身健康
    之戕害及國家對於杜絕毒品犯罪之禁令，惟審酌施用毒品係自戕行為，並未因此
    而危害他人，所生損害不大，犯罪手段尚屬平和，被告施用海洛因多次、施用安
    非他命一次及坦承犯行，態度良好等一切情狀，分別量處如主文所示之刑，並定
    其應執行之刑。扣案之殘留海洛因毒品空袋一個，因無法與海洛因分離，應整體
    視為毒品，係毒品危害防制條例第二條第二項第一款所定之第一級毒品，為違禁
    物，應依同條例第十八條第一項前段之規定，沒收銷燬之；扣案之注射針筒二支
    ，係被告所有供其施用第一級毒品海洛因所用之物，業據被告於本院審理時供承
    在卷，應依刑法第三十八條第一項第二款之規定宣告沒收。
據上論斷，應依刑事訴訟法第二百七十三條之一第一項、第二百九十九條第一項前段
，毒品危害防制條例第十條第一項、第二項、第十八條第一項前段，刑法第十一條、
第五十六條、第四十七條、第五十一條第五款、第三十八條第一項第二款，判決如主
文。
本案經檢察官張溢金到庭執行職務。
中      華      民      國    九十三    年     十二     月     二十     日
                              臺灣臺中地方法院刑事第十四庭
                                  法  官  黃  渙  文
右正本證明與原本無異。
如不服本判決，應於送達後十日內向本院提出上訴狀（須附繕本），上訴於臺灣高等
法院臺中分院。
                                  書記官
中      華      民      國    九十三    年     十二     月 二十     日
附錄論罪科刑法條
毒品危害防制條例第十條
施用第一級毒品者，處六月以上五年以下有期徒刑。
施用第二級毒品者，處三年以下有期徒刑。
